【裁判字號】    97,小上,103
【裁判日期】    980115
【裁判案由】    損害賠償
【裁判全文】
臺灣臺中地方法院民事裁定    97年度小上字第103號
上  訴  人  和欣汽車客運股份有公司
法定代理人  甲○○
訴訟代理人  丙○○
被 上 訴人  乙○○
上列當事人間請求損害賠償事件，上訴人對於民國97年11月6日
本院臺中簡易庭97年度中小字第3282號第一審小額民事判決提起
上訴，裁定如下：
    主      文
上訴駁回。
第二審訴訟費用新台幣壹仟伍佰元由上訴人負擔。
    理      由
一、按對於小額程序之第一審裁判之上訴或抗告，非以其違背法
    令為理由，不得為之；又上訴狀內應記載上訴理由，表明1.
    原判決所違背之法令及其具體內容。2.依訴訟資料可認為原
    判決有違背法令之具體事實。民事訴訟法第436條之24第2項
    、第436條之25分別定有明文。又所謂判決有違背法令，乃
    指判決不適用法規或適用不當，亦為同法第468條所明定，
    此亦為小額事件之上訴程序所準用（民事訴訟法第436條之
    32第2項參照）。而以判決有不適用法規或適用不當為上訴
    理由時，其上訴狀或理由書應有具體之指摘，並揭示該法規
    之條項或內容，若係成文法以外之法則，應揭示該法則之旨
    趣，倘為司法院解釋或最高法院之判例，則應揭示該判解之
    字號或其內容，如依民事訴訟法第469條所列第1款至第5款
    理由提起上訴時，其上訴狀或理由書應揭示合於該條款之事
    實，上訴理由狀如未依此項方法表明者，即難認為已對原判
    決之違背法令有具體之揭示，其上訴自難認為合法（參最高
    法院71年台上字第314號判例意旨）。
二、本件上訴人係對於小額訴訟之第一審判決提起上訴，其上訴
    意旨略以：(1)關於勞資雙方所簽立之勞動契約書（下稱系爭
    契約），基於民法誠信原則，雙方均必須確實依約遵守。是
    上訴人（即原告）與被上訴人（即被告）於民國96年3月22
    日所簽立之系爭契約第12條第1項：「乙方（指被上訴人）
    之工作器具（即含車輛）由甲方（指上訴人）提供，˙˙，
    若因乙方之故意或過失而造成損害，應負損害賠償責任。」
    ，則嗣因被上訴人駕駛上訴人所有車號808-FM營業車（下稱
    系爭車輛），因超作不當致遭往來小客車擦撞，造成系爭車
    輛之車體受損，則被上訴人就該車損之修理費新台幣（下同
    ）16000元，自應負損害賠償之責。(2)又依該系爭契約第20
    條第1項亦規定「乙方違反本契約之規定。因而導致甲方遭
    受損失時應負民事損害賠償責任。」，且依通常情形，或依
    已定計劃、設備或其他特別情事，可得預期之利益，視為所
    失利益，民法第216條第2項亦有明文。基此，被上訴人對於
    上訴人系爭車輛受損進廠維修4天，致無法正常營運之營業
    損失40000元，亦應負損害賠償之責。為此提起上訴等語。
三、經查：
（一）本件上訴人於原審起訴時，雖併同時請求被上訴人應賠償
      系爭車輛修理費用16000元及4日營業損失40000元，合計
      56000元，惟上訴人嗣於原審當庭減縮更正聲明僅請求4日
      之營業損失40000元，此有支付命令聲請狀及原審之言詞
      辯論筆錄在卷可憑，是有關系爭車輛受損之修理費部分，
      既經上訴人在原審撤回在案，而未經原審予以裁判，則上
      訴人所為前開(1)之上訴理由，顯有所誤解，且於法不合。
（二）又原審衡諸系爭契約另所訂之第1條至第19條等條款之內
      容，及勞動契約係屬僱傭契約之下位概念（即相對於僱傭
      契約，則勞動契約更具從屬性），受僱人給付之內容為給
      付過程，而非給付結果。申言之，僱主是否因受僱人之工
      作，而有獲有利益或受有損害，不歸由受僱人負擔，而應
      由僱用人承擔等情，乃認系爭契約第20條第1項：「乙方
      違反本契約之約定，因而導致甲方遭受損失時，應負損害
      賠償責任。」之約定，其中所謂「違反本契約之約定」，
      難尚認包括駕駛不慎致車輛受損；且所謂之「損害賠償」
      ，亦難認包括營業損失等節，均業於原審判決理由欄內載
      明甚詳，而為法律上之判斷，經核並無違法之處，是上訴
      人上訴理由意旨(2)猶執陳詞，認被上訴人仍應依系爭契約
      第20條第1項規定，賠償其營業損失40000元云云，自屬無
      據。此外，上訴人之上訴理由，亦並未表明原審判決所違
      反之法令條項或其具體內容為何，亦未指摘依訴訟資料可
      認原判決有違背法令之具體事實，則揆諸前揭一之說明，
      其上訴自難認為合法，應予駁回。
四、又本件為小額訴訟之第二審裁判，應於訴訟費用之裁判時，
    確定其費用額如主文第2項所示。
五、據上論結，本件上訴為不合法，依民事訴訟法第436條之32
    第2項、第1項、第444條第1項前段、第436條之19第1項、第
    95條、第78條，裁定如主文。
中    華    民    國  98    年    1    月   15        日
                  民事第四庭  審判長法  官  王  銘
                                    法  官  王鏗普
                                    法  官  黃文進
本件正本係照原本作成。
本裁定不得抗告。
中    華    民    國    98    年    1    月    15    日
                                    書記官


司法院資訊處製作；財團法人民間司法改革基金會備份。
